ro-RO: Vehicule și piese > Piese și accesorii pentru vehicule > Întreținerea, îngrijirea și decorarea vehiculelor > Curățarea vehiculelor > Ceară, lacuri și produse e protecție pentru vehicule: Ceară pentru mașini; Soluție de lustruit; Produse de protecție; Agenți de etanșare
fi: Ajoneuvot ja osat > Ajoneuvojen osat ja tarvikkeet > Ajoneuvon huolto, hoito ja sisustus > Ajoneuvon puhdistus > Ajoneuvon vahat, kiillotusaineet ja suoja-aineet: Autovaha; Kiillotusaineet; Suoja-aineet; Tiivistysaineet
vi: Xe và phụ tùng > Bộ phận và phụ kiện xe cộ > Bảo dưỡng, chăm sóc và trang trí xe > Rửa xe > Sáp, xi và chất bảo vệ xe: Sáp xe; Xi đánh bóng; Chất bảo vệ; Chất bịt kín
ja: 乗り物・パーツ > 乗り物用パーツ・関連用品 > 乗り物用品 > 洗車用品 > 乗り物用ワックス・コーティング剤: カーワックス; ポリッシャー; 保護剤; シーラント
ru: Транспортные средства, запчасти и аксессуары > Запчасти и аксессуары для транспортных средств > Обслуживание, уход и декорирование > Мойка и чистка транспортных средств > Воск, полироли и защитные покрытия: Воск для автомобилей; Полироли; Защитные покрытия; Герметики
tr: Taşıtlar ve Parçalar > Taşıt Parçaları ve Aksesuarlar > Araç Bakımı ve Dekoru > Taşıt Temizliği > Taşıt Cilaları, Parlatıcıları ve Koruyucuları: Araba Cilası; Cilalar; Koruyucular; Sızdırmazlık Malzemeleri
pt-PT: Veículos e peças > Acessórios e peças para veículos > Decoração, cuidado e manutenção de veículos > Limpeza de veículos > Produtos de polimento, protetores e ceras para automóveis: Cera para automóveis; Produtos de polimento; Produtos protetores; Impermeabilizantes
zh-TW: 車輛與零配件 > 車輛零件/配件 > 車輛保養與裝飾 > 車輛清潔 > 汽車打蠟鍍膜劑: 汽車蠟; 拋光劑; 保護劑; 密封劑
th: รถยนต์และชิ้นส่วน > ชิ้นส่วนและอุปกรณ์สำหรับยานยนต์ > การบำรุงรักษา การดูแล และการตกแต่งรถ > การทำความสะอาดรถยนต์ > แวกซ์ โพลิช และสารเคลือบป้องกันสนิมรถยนต์: แวกซ์รถยนต์; โพลิช; สารป้องกัน; สารเคลือบ
nl: Voertuigen en onderdelen > Voertuigonderdelen en -accessoires > Onderhoud en decoratie voor voertuigen > Voertuigreiniging > Was, poetsmiddel en beschermingsmiddelen voor auto's: Was voor auto's; Poetsmiddel; Beschermingsmiddelen; Afdichtingsmiddelen
da: Køretøjer og dele > Dele og tilbehør til køretøjer > Pleje og udsmykning af motorkøretøjer > Rengøring af køretøjer > Voks, politurer og beskyttelsesmidler til køretøjer: Bilvoks; Poleringsmidler; Beskyttelsesmidler; Tætningsmidler
de: Fahrzeuge & Teile > Fahrzeugersatzteile & -zubehör > Kfz-Wartung & -Pflege > Fahrzeugreinigung > Wachse, Polituren & Schutzmittel für Fahrzeuge: Autowachs; Polituren; Schutzmittel; Dichtstoffe
nb: Kjøretøy og deler > Deler og tilbehør til kjøretøy > Kjøretøyvedlikehold, -pleie og -dekor > Rengjøring av kjøretøy > Kjøretøyvoks, -poleringsmiddel og beskyttelsesmiddel: Bilvoks; Poleringsmidler; Beskyttelsesmidler; Tetningsmidler
zh-CN: 交通工具/汽车/飞机/船舶 > 交通工具零件/配件 > 交通工具护理 > 汽车清洁 > 车蜡、抛光剂与防护剂: 汽车蜡; 抛光剂; 防护剂; 密封剂
bg-BG: Превозни средства и части > Автомобилни части и аксесоари > Поддръжка, грижа и декорация на превозни средства > Почистване на превозни средства > Вакси, препарати за полиране и защита: Автомобилна вакса; Препарати за полиране; Защитни средства; Уплътнители
el: Οχήματα & ανταλλακτικά > Ανταλλακτικά & αξεσουάρ οχημάτων > Συντήρηση, φροντίδα & διακόσμηση μηχανοκίνητων οχημάτων > Καθαρισμός οχημάτων > Κεριά, γυαλιστικά και προστατευτικά οχημάτων: Κερί αυτοκινήτου; Γυαλιστικά; Προστατευτικά; Σφραγιστικά
sv: Fordon och delar > Fordonsdelar och tillbehör > Motorfordonsvård > Fordonsrengöring > Vax, polermedel och skyddsmedel för fordon: Bilvax; Polerare; Skyddsmedel; Tätningsmedel
ko: 차량/부품 > 차량 부품/부대용품 > 차량 정비/관리/장식 > 차량 청소용품 > 차량 왁스/광택제/보호제: 자동차 왁스; 광택제; 보호제; 씰링제
en: Vehicles & Parts > Vehicle Parts & Accessories > Vehicle Maintenance, Care & Decor > Vehicle Cleaning > Vehicle Waxes, Polishes & Protectants: Car Wax; Polishes; Protectants; Sealants
hr-HR: Vozila i dijelovi vozila > Dijelovi i oprema za vozila > Održavanje, njega i uređenje vozila > Čišćenje vozila > Voskovi, sredstva za poliranje i sredstva za zaštitu za vozila: Vosak za automobile; Politure; Sredstva za zaštitu; Brtvila
cs: Vozidla a náhradní díly > Díly a příslušenství vozidel > Údržba a výzdoba motorových vozidel > Autokosmetika > Ochranné přípravky, leštidla a vosky na auta: Vosk na auto; Leštidla; Ochranné přípravky; Sealanty (dlouhodobé ochrany)
fr: Véhicules et accessoires > Pièces détachées pour véhicules > Entretien et décoration de véhicules > Nettoyage de véhicules > Lustrants et cire pour carrosserie: Cire de voiture; Vernis de voiture; Protecteurs; Scellants
lt-LT: Transporto priemonės ir dalys > Transporto priemonių dalys ir priedai > Transporto priemonių priežiūra ir apdaila > Transporto priemonių valymas > Transporto priemonių vaškai, poliravimo priemonės ir apsaugos priemonės: Automobilinis vaškas; Poliravimo priemonės; Apsaugos priemonės; Hermetikai
pt-BR: Veículos e peças > Peças e acessórios de veículos > Manutenção, cuidado e decoração para veículos motorizados > Limpeza de veículos > Ceras, graxas e protetores de veículos: Cera de carro; Polidor; Protetores; Selantes
sl-SI: Vozila in deli > Deli in dodatki za vozila > Vzdrževanje, nega in okrasitev vozil > Čiščenje vozil > Voski, loščila in zaščitna sredstva za vozila: Vosek za avtomobile; Polirne paste; Zaščitna sredstva; Tesnila
pl: Pojazdy i części > Akcesoria i części do pojazdów > Konserwacja, pielęgnacja i ozdabianie pojazdów > Czyszczenie i mycie pojazdów > Woski, politury i ochrona lakieru: Wosk samochodowy; Pasty; Środki ochronne; Uszczelniacze
sk-SK: Diely pre vozidlá > Diely a príslušenstvo pre vozidlá > Údržba, starostlivosť a dekorácia vozidiel > Čistenie vozidiel > Vosky, leštidlá a ochranné prostriedky na vozidlá: Autovosk; Leštidlá; Ochranné prostriedky; Tmely
it: Veicoli e parti > Componenti e accessori per auto > Cura, manutenzione e decorazione dei veicoli > Pulizia del veicolo > Cere, lucidanti e protettivi veicoli: Cera per auto; Lucidanti; Protettori; Sigillanti
hu: Járművek és alkatrészek > Járműalkatrészek és -kiegészítők > Járműkarbantartás, -gondozás és -dekoráció > Járműtisztítás > Járműviaszok, fényezők és védőszerek: Autóviasz; Fényezők; Védőszerek; Tömítőanyagok
es: Vehículos y recambios > Piezas y accesorios para vehículos > Mantenimiento, cuidado y decoración de vehículos > Limpieza de vehículos > Protectores, pulidores y ceras para automóviles: Cera para coches; Pulimentos; Protectores; Selladores